臺灣桃園地方法院刑事判決
              110年度簡上字第463號
上  訴  人
即  被  告  劉宏義



上列上訴人即被告因竊盜等案件，不服本院中華民國110年8月24
日109年度壢簡字第2121號第一審刑事簡易判決（聲請簡易判決
處刑書案號：108年度偵字第28704號、109年度偵字第9551號）
，提起上訴，本院管轄之第二審合議庭判決如下：
    主  文
上訴駁回。
劉宏義緩刑參年。
    事實及理由
一、本案經本院合議庭審理結果，認原審以被告劉宏義犯竊盜罪
    ，處有期徒刑2 月，又犯傷害罪，處拘役40日，如易科罰金
    ，均以新臺幣（下同）1000元折算1 日，核其認事用法俱無
    違誤，量刑亦屬妥適，應予維持，除補充證據「被告於本院
    審理時之自白（簡上卷第53至56、81頁）」、「本院調解筆
    錄（簡上卷第63頁）」外，餘均引用原審簡易判決記載之事
    實、證據及理由（含其所引用之聲請簡易判決處刑書，如附
    件）。
二、上訴意旨略以：我承認犯罪，對此案深表悔意，下次不敢再
    犯，想請求水果店老闆（即告訴人徐祐鋐）原諒，但苦於找
    不到和解的管道，請給我一次自新的機會，重新做人等語。
三、按量刑輕重，係屬事實審法院得依職權自由裁量之事項，苟
    已斟酌刑法第57條各款所列情狀而未逾越法定刑度，不得遽
    指為違法。至緩刑之宣告，除應具備同法第74條所定條件外
    ，並須有可認為以暫不執行刑罰為適當之情形，始得為之，
    亦屬法院裁判時得依職權自由裁量之事項，當事人不得以原
    審未諭知緩刑指為違背法令（最高法院72年台上字第6696號
    判例參照）。準此，法官量刑，如非有明顯違法、濫用裁量
    等情事，自不得擅加指摘其違法或不當。查原審審酌被告不
    循正當途徑獲取所需，反企圖不勞而獲，恣意竊取他人之財
    物，且遭告訴人發覺後，為求脫身而傷害他人之身體，致告
    訴人受有如前所述之傷害，顯然欠缺尊重他人財產權及身體
    法益之觀念，殊非可取，又犯後飾詞狡辯，否認犯行，未見
    其悔悟之心，犯後態度惡劣，兼衡本案遭竊之財物，均業由
    告訴人領回一情，以及被告於原審宣判前未與告訴人達成和
    解、告訴人所受傷害程度等犯罪所生之危害，暨其五專畢業
    智識程度，以及其犯罪動機、目的、手段、情節、遭竊財物
    之價值、家庭經濟狀況等一切情狀量處如上述刑度，並諭知
    易科罰金之折算標準，所量處之刑與被告之犯罪情節非顯不
    相當，亦未逾越客觀上之適當性、相當性及必要性之比例原
    則，且被告於本案警詢、偵查及原審中除否認犯罪外，甚至
    反指告訴人及告訴人之水果店員工圍毆自己、逃漏稅，更一
    再稱「我給他（即告訴人）錢就好了，他搞到那麼複雜」云
    云（原審卷第64頁），以被告在原審判決前的犯後態度觀確
    實無法認為其有認錯悔改之意，原審審酌上情宣告其較重之
    刑罰，亦屬量刑妥適，無裁量濫用之情事，於法並無違誤。
    至原審雖未及審酌被告與告訴人於本院二審審理時改為認罪
    、並與告訴人達成調解並給付乙節，然其刑度係在法定範圍
    內量處，所量處之刑與犯罪情節亦屬相當，尚無明顯違法或
    裁量濫用之情事。從而，被告以原審量刑過重為由，提起上
    訴，為無理由，應予駁回。
四、末查被告於本件宣判前未曾因故意犯罪受任何有期徒刑以上
    刑之宣告，有卷附臺灣高等法院被告前案紀錄表可考（簡上
    卷第25頁），其因一時失慮，致罹刑典，雖有前揭犯後態度
    不佳之情形，然終坦承犯行、表示知錯，與告訴人達成調解
    ，且調解過程中被告對告訴人所主張之賠償金額非但未有爭
    執，更當場交付5萬元予告訴人並向告訴人頻頻認錯，本院
    量及該調解條件與本件犯罪情節，認告訴人之損失已獲得填
    補，被告亦已就本案付出相當代價，再佐以告訴人於本院訊
    問時明確表示願意給被告從輕量刑或緩刑的機會等語（簡上
    卷第62頁），本院審酌上開各情狀，姑認被告經此刑事偵審
    追訴程序及原審刑之宣告後，應能知所警惕，諒無再犯之虞
    ，上開所宣告之刑應以暫不執行為適當，爰依刑法第74條第
    1 項第2 款規定，併予宣告如主文所示之緩刑，以勵自新，
    請被告務必記取此次教訓，萬勿再犯。
據上論斷，依刑事訴訟法第455 條之1 第1 項、第3 項、第368
條、第373 條，判決如主文。
本案經檢察官林佳勳聲請簡易判決處刑，檢察官陳玟君到庭執行
職務。
中　　華　　民　　國　　111 　年　　1 　　月　　26　　日
                  刑事第十庭    審判長法　官   林大鈞
                                      法  官   徐漢堂
                                      法  官   洪瑋嬬   
以上正本證明與原本無異。
不得上訴。
        　　　　　　　　　　　　　　　書記官　劉慈萱
中　　華　　民　　國　　111 　年　　1 　　月　　26　　日
附錄論罪科刑法條
中華民國刑法第277條
傷害人之身體或健康者，處5年以下有期徒刑、拘役或50萬元以
下罰金。
犯前項之罪，因而致人於死者，處無期徒刑或7年以上有期徒刑
；致重傷者，處3年以上10年以下有期徒刑。

中華民國刑法第320條
意圖為自己或第三人不法之所有，而竊取他人之動產者，為竊盜
罪，處5年以下有期徒刑、拘役或50萬元以下罰金。
意圖為自己或第三人不法之利益，而竊佔他人之不動產者，依前
項之規定處斷。
前二項之未遂犯罰之。

附件
臺灣桃園地方法院刑事簡易判決
                                   109年度壢簡字第2121號
聲　請　人　臺灣桃園地方檢察署檢察官
被　　　告　劉宏義　男　民國00年0月00日生
                    身分證統一編號：Z000000000號
                    住桃園市○○區○○○街00號
                    居桃園市○○區○○○街0巷0號2樓之2
上列被告因竊盜等案件，經檢察官聲請以簡易判決處刑（108 年
度偵字第28704 號、109 年度偵字第9551號），本院判決如下：
    主  文
劉宏義犯竊盜罪，處有期徒刑貳月，如易科罰金，以新臺幣壹仟
元折算壹日。又犯傷害罪，處拘役肆拾日，如易科罰金，以新臺
幣壹仟元折算壹日。
    事實及理由
一、本案犯罪事實及證據均引用檢察官聲請簡易判決處刑書之記
    載（如附件）。
二、另補充理由如下：
（一）被告劉宏義於店內先挑選4 顆蘋果放入塑膠袋至收銀台結
      帳，復走至陳列蘋果之桌面，挑選6 顆蘋果放入方才已結
      帳裝有4 顆蘋果之塑膠袋內，往店門口方向移動至陳列高
      麗菜之桌面處挑選高麗菜，期間不時往店內查看，隨後將
      前開裝有蘋果之塑膠袋放置在店門口柱子旁，將手上之1
      顆高麗菜走向收銀台結帳後，走至店門口柱子旁拿起方才
      放置之裝有蘋果之塑膠袋離開，店員隨後向前與被告談話
      ，並阻止被告離去，雙方發生推擠，告訴人徐祐鋐與告訴
      人對話，被告閃躲並欲逃跑，隨即遭店員及告訴人包圍，
      被告遂往店內收銀台方向之衝去，欲往收銀台隔壁之後門
      逃跑，告訴人抓住被告包包揹帶阻止被告離去，被告繼續
      往後門逃跑，兩人發生拉扯，因被告之力量過大，告訴人
      遂遭被告一同拉扯至後門口外乙情，有本院勘驗筆錄暨現
      場監視器畫面翻拍照片1 份附卷為憑（見本院壢簡字卷第
      60頁至第90頁），由上可知，被告確實將6 顆蘋果放入已
      結帳之塑膠袋內，未結帳即離去。再者，被告於將該6 顆
      蘋果放入已結帳之塑膠袋，並置於店門口柱子後，始挑選
      高麗菜，並單獨拿高麗菜至收銀台結帳，再返回柱子旁拿
      取塑膠袋，於此際被告當可輕易查知該塑膠袋內之6 顆蘋
      果尚未結帳，惟被告竟未至收銀台結帳而離去，顯然其主
      觀上有不法所有意圖及竊取6 顆蘋果之犯意無疑。況被告
      經證人即店員張吉安告知請其留在現場確認購買商品狀況
      之際，被告先與證人張吉安發生推擠，復有閃躲及逃跑之
      舉，倘真如被告所言，其主觀上認為該6 顆蘋果已結帳，
      則其大可與證人張吉安及告訴人溝通說明，並透過監視器
      加以確認，以釐清誤會，然被告竟拒絕溝通及觀看監視器
      ，並極力反抗逃跑，顯與常情相悖，足認被告係因其竊取
      6 顆蘋果之行為曝光恐遭咎責，故亟欲離去，益證被告主
      觀上有竊盜之犯意無訛。
（二）證人即告訴人於警詢時證稱：我發現被告偷東西，請員工
      要求被告回來說明，被告不承認，並往店內後門走，我拉
      住被告的包包揹帶，要求被告不要離去，並請員工報警，
      被告一聽到我要報警，就拖著我往後門衝出去，被告為了
      掙脫就推擠我一下，我撞到後方摩托車排氣管，左側小腿
      有二度燒傷等語（見他字卷第15頁至第16頁），於本院訊
      問時證稱：被告當時聽到我叫員工報警，就急著往後門跑
      ，我用手抓著他包包揹帶，因為他力量很大，所以被他拖
      著跑衝去出後門，衝出去後，他轉身就把我往摩托車方向
      推，我當時只知道有點刺痛，但不知道傷勢，也把手放開
      ，是徐聖博從外側趕過來攔住被告等語（見本院壢簡字卷
      第59頁）；證人即店員徐聖博於警詢時證稱：被告與老闆
      徐祐鋐在店外拉扯時，我有在場，我有看到被告擠開徐祐
      鋐，徐祐鋐就被停放在旁邊的機車排氣管燒燙傷等語（見
      他字卷第35頁），於偵查時證稱：我當時趕到後門，有看
      到被告推我們老闆，害我們老闆撞到門等語（見偵字2870
      4 號卷第113 頁），於本院訊問時證稱：我當時看到被告
      拉著老闆往後門跑，我就趕快繞去後門攔住被告，當時有
      看到被告與老闆拉扯，因為後門有很多機車，被告就推老
      闆撞到機車排氣管等語（見本院壢簡字卷第55頁），而告
      訴人係從事蔬果買賣之人，證人徐聖博亦僅為店員，其等
      與被告素未謀面，僅因被告至店內購物，偶然與被告相遇
      ，其等應深知以客為尊之道，其等又經本院告知刑法偽證
      罪之刑責，衡情如非真有其事，其等實無設詞誣陷被告之
      理。佐以被告於逃往後門之過程中，持續與告訴人拉扯，
      告訴人之力量無法與被告抗衡，而遭被告帶往門外乙節，
      有前揭勘驗筆錄為憑，足認被告亟欲脫離告訴人之箝制，
      則被告有推擠告訴人以求脫身之舉動，亦符合常情，是告
      訴人及證人徐聖博所言，均可採信。足認被告為逃離現場
      及告訴人之箝制，故與告訴人發生拉扯而推擠告訴人，導
      致告訴人重心不穩向後移動，左側小腿碰觸停放在旁摩托
      車之排氣管，因而受有左側小腿二度燒傷之傷害，應屬事
      實。
三、綜上所述，本件事證明確，被告犯行堪予認定，應依法論科
    。
四、核被告所為，係犯刑法第277 條第1 項之傷害罪、同法第32
    0 條第1 項之竊盜罪。被告所犯上開2 罪，犯意各別，行為
    互殊，應予分論併罰。
五、爰審酌被告不循正當途徑獲取所需，反企圖不勞而獲，恣意
    竊取他人之財物，且遭告訴人發覺後，為求脫身而傷害他人
    之身體，致告訴人受有如前所述之傷害，顯然欠缺尊重他人
    財產權及身體法益之觀念，殊非可取；又犯後飾詞狡辯，否
    認犯行，未見其悔悟之心，犯後態度惡劣；兼衡本案遭竊之
    財物，均業由告訴人領回一情，此有桃園市政府警察局中壢
    分局興國派出所贓物認領保管單1 份在卷可參（見偵字2870
    4 號卷第41頁），以及被告迄未與告訴人達成和解、告訴人
    所受傷害程度等犯罪所生之危害，暨其五專畢業智識程度，
    以及其犯罪動機、目的、手段、情節、遭竊財物之價值、家
    庭經濟狀況等一切情狀，分別量處如主文所示之刑，並均諭
    知易科罰金之折算標準，以資懲儆。
六、又查被告所竊得上開物品，業已合法發還告訴人，如前所述
    ，依刑法第38條之1 第5 項之規定，爰不予以宣告沒收，附
    此敘明。
七、據上論斷，應依刑事訴訟法第449 條第1 項前段、第3 項、
    第454 條第2 項，刑法第277 條第1 項、第320 條第1 項、
    第41條第1 項前段，刑法施行法第1 條之1 第1 項，逕以簡
    易判決處刑如主文。
八、如不服本判決，應於判決送達後20日內，向本院提出上訴狀
    ，上訴於本院第二審合議庭（應附繕本）。本案經檢察官林
    佳勳聲請以簡易判決處刑。
中　　華　　民　　國　 110　　年　　8 　　月　　24　　日
                  刑事第十二庭  法  官  張瑾雯
以上正本證明與原本無異。
如不服本判決，應於判決送達後20日內向本院提出上訴狀（應附
繕本）。
                                書記官　王岫雯
中　　華　　民　　國　 110　　年　　8 　　月　　24　　日
附錄本案論罪科刑法條：
中華民國刑法第277條第1項
傷害人之身體或健康者，處3 年以下有期徒刑、拘役或50萬元以
下罰金。
中華民國刑法第320條第1項
意圖為自己或第三人不法之所有，而竊取他人之動產者，為竊盜
罪，處5年以下有期徒刑、拘役或50萬元以下罰金。

附件：臺灣桃園地方檢察署檢察官108 年度偵字第28704 號、10
      9 年度偵字第9551號聲請簡易判決處刑書。
臺灣桃園地方檢察署檢察官聲請簡易判決處刑書
                                    108年度偵字第28704號
                                     109年度偵字第9551號
     被　　　告　劉宏義　男　57歲（民國00年0月00日生）
                         住桃園市○○區○○○街00號
                         居桃園市○○區○○○街0巷0號2樓
                           之2
                         國民身分證統一編號：Z000000000號
上列被告因竊盜等案件，已經偵查終結，認為宜以簡易判決處刑
，茲敘述犯罪事實及證據並所犯法條如下：
         犯罪事實
一、劉宏義意圖為自己不法之所有，基於竊盜之犯意，於民國10
    8 年10月6 日10時48分，在徐祐鋐所經營位於桃園市○○區
    ○○路00號之水果行( 下稱系爭水果行) ，趁徐祐鋐疏於看
    顧系爭水果行店內之際，以徒手之方式竊取系爭水果行店內
    蘋果6 顆，並行經結帳櫃台而未結帳，即逕行離去系爭水果
    行，嗣劉宏義經徐祐鋐發現前揭竊盜犯行後，為脫免逮捕，
    竟基於傷害他人身體之犯意，於同日11時10分許，在系爭水
    果行，以身體推擠徐祐鋐之方式，致徐祐鋐腿部碰撞到停放
    該處機車之排氣管，而受有左側小腿二度燒傷之傷害，嗣員
    警獲報前往處理，因而查獲上情，並扣得上開蘋果6 顆（業
    由徐祐鋐領回）。
二、案經徐祐鋐訴由桃園市政府警察局中壢分局報告偵辦。
         證據並所犯法條
一、上揭犯罪事實，業據被告劉宏義於偵查中坦承不諱，核與證
    人即告訴人徐祐鋐、證人張吉安及徐聖博於警詢時及偵查中
    、證人吳振錦於警詢時證述之情節相符，復有現場照片及監
    視器翻拍畫面共41張、現場監視器錄影光碟1 張、桃園市政
    府警察局中壢分局扣押筆錄、桃園市政府警察局中壢分局扣
    押物品目錄表、桃園市政府警察局中壢分局扣押物品收據、
    桃園市政府警察局中壢分局興國派出所贓物認領保管單及天
    成醫療社團法人天晟醫院診斷證明書各1 份在卷可稽，足認
    被告之自白與事實相符，被告犯嫌堪予認定。
二、核被告劉宏義所為，係犯刑法第 277 條第 1 項傷害、同法
    第 320 條第 1 項竊盜等罪嫌。被告上開 2 行為間，犯意
    各別、行為互殊，請予分論併罰。另被告竊得之蘋果 6 顆
    ，業已實際合法發還被害人，此有贓物認領保管單 1 紙在
    卷可憑，是依刑法第 38 條之 1 第 5 項之規定，不聲請宣
    告沒收。
三、至告訴暨報告意旨固認被告涉犯刑法第 329 條之準強盜罪
    嫌，惟按：刑法第 329 條之規定旨在以刑罰之手段，保障
    人民之身體自由、人身安全及財產權，免受他人非法之侵害
    ，以實現憲法第 8 條、第 22 條及第 15 條規定之意旨。
    立法者就竊盜或搶奪而當場施以強暴、脅迫者，僅列舉防護
    贓物、脫免逮捕或湮滅罪證三種經常導致強暴、脅迫行為之
    具體事由，係選擇對身體自由與人身安全較為危險之情形，
    視為與強盜行為相同，而予以重罰。至於僅將上開情形之竊
    盜罪與搶奪罪擬制為強盜罪，乃因其他財產犯罪，其取財行
    為與強暴、脅迫行為間鮮有時空之緊密連接關係，故上開規
    定尚未逾越立法者合理之自由形成範圍，難謂係就相同事物
    為不合理之差別對待。經該規定擬制為強盜罪之強暴、脅迫
    構成要件行為，乃指達於使人難以抗拒之程度者而言，是與
    強盜罪同其法定刑，尚未違背罪刑相當原則，與憲法第 23
    條比例原則之意旨並無不符，此有大法官釋字第 630 號可
    供參考，查本案被告雖為脫免逮捕，當場與告訴人徐祐鋐發
    生推擠，並致告訴人受有左側小腿二度燒傷之傷勢，然尚未
    達使告訴人難以抗拒之程度，此業據證人徐聖博於偵查中證
    述明確，是被告所為與準強盜罪之構成要件有間，告訴暨報
    告意旨容有誤會，併予敘明。
四、依刑事訴訟法第451條第1項聲請逕以簡易判決處刑。
     此　致
臺灣桃園地方法院
中　　華　　民　　國　 109　　年　　9 　　月　　 2　　日
                               檢　察　官　林佳勳
本件證明與原本無異
中　　華　　民　　國　 109    年　  9     月　　23    日
                               書  記  官  張家華
附記事項：
本件係依刑事訴訟法簡易程式辦理，法院簡易庭得不傳喚被告、
輔佐人、告訴人、告發人等出庭即以簡易判決處刑；被告、被害
人、告訴人等對告訴乃論案件如已達成民事和解而要撤回告訴或
對非告訴乃論案件認有受傳喚到庭陳述意見之必要時，請即另以
書狀向簡易法庭陳述或請求傳訊。
參考法條：
中華民國刑法第277條第1項
傷害人之身體或健康者，處 5 年以下有期徒刑、拘役或 50 萬
元以下罰金。
犯前項之罪，因而致人於死者，處無期徒刑或 7 年以上有期徒
刑；致重傷者，處 3 年以上 10 年以下有期徒刑。
中華民國刑法第320條第1項
意圖為自己或第三人不法之所有，而竊取他人之動產者，為竊盜
罪，處 5 年以下有期徒刑、拘役或 50 萬元以下罰金。
意圖為自己或第三人不法之利益，而竊佔他人之不動產者，依前
項之規定處斷。
前二項之未遂犯罰之。